【裁判字號】    95,交易,68
【裁判日期】    950731
【裁判案由】    公共危險
【裁判全文】
臺灣臺南地方法院刑事判決              95年度交易字第68號
公  訴  人  臺灣臺南地方法院檢察署檢察官
被      告  乙○○
上列被告因公共危險案件，經檢察官提起公訴（95年度偵字第
8934號），被告於準備程序進行中就被訴事實為有罪之陳述，經
本院合議庭裁定由受命法官獨任進行簡式審判程序後，判決如下
：
    主  文
乙○○服用酒類，不能安全駕駛動力交通工具而駕駛，累犯，處
有期徒刑陸月，如易科罰金，以銀元佰元即新臺幣玖佰元折算
壹日。
    事實及理由
一、本件犯罪事實：乙○○前於民國89年、92年間，先後均因酒
    後駕車之公共危險案件，分別經本院以89年度新交簡字第
    476號判決判處罰金2萬元及臺灣屏東地方法院以92年度屏交
    簡字第140號判決判處有期徒刑3月確定，後者甫於93年1月
    15日執行完畢。詎其仍不知戒慎，於95年5月18日，在臺南
    市○○路小北夜市某火鍋店內飲用酒類，已達不能安全駕駛
    動力交通工具之程度後，仍於同日晚間9時許，自上開火鍋
    店駕駛車牌號碼9W－1791號自用小客車出發，而於道路上行
    駛，嗣於同日晚間11時35分許，其行至臺南縣永康市○○路
    北辰橋前，為警攔檢盤查，並測得其吐氣酒精濃度高達每公
    升1.37毫克，而查獲上情。案經臺南縣警察局永康分局報請
    臺灣臺南地方法院檢察署檢察官偵查起訴。
二、本件係經被告乙○○於準備程序為有罪之表示，由本院合議
    庭裁定由受命法官獨任以簡式審判程序加以審理，依刑事訴
    訟法第273條之2、第159條第2項之規定，不適用傳聞法則有
    關限制證據能力之相關規定；並得依同法第310條之2準用第
    454條之規定製作略式判決書（僅記載「證據名稱」），合
    先敘明。
三、證據名稱：
  （一）被告乙○○於警詢及本院審理時之自白。
  （二）刑法第185條之3案件測試觀察紀錄表、酒精濃度測試紙
        、臺灣臺南地方法院檢察署檢察官89年度偵字第10567
        號及臺灣屏東地方法院檢察署檢察官92年度偵字第1879
        號聲請簡易判決處刑書、臺灣高等法院被告前案紀錄表
        各1份。
四、核被告乙○○所為，係犯刑法第185條之3不能安全駕駛罪。
    又其行為後，94年2月2日公布之刑法修正條文業於95年7月1
    日施行，而被告前於92年間，因酒後駕車之公共危險案件，
    經臺灣屏東地方法院以92年度屏交簡字第140號判決判處有
    期徒刑3月確定，甫於93年1月15日執行完畢一節，亦有臺灣
    高等法院被告前案紀錄表在卷可稽。比較修正前、後刑法及
    相關法律與本案有關之修正前後規定：
  （一）刑法第47條：
        被告本次因故意再犯有期徒刑以上之罪，不論依修正前
        之刑法第47條或修正後之刑法第47條第項之規定，均構
        成累犯，是修正前刑法第47條之規定對被告並無不利之
        情形，應依修正後刑法第2條第1項前段之規定，適用修
        正施行前之刑法第47條之規定論以累犯，並加重其刑。
  （二）刑法第41條：
        修正前刑法第41條第1項前段規定：「犯最重本刑為五
        年以下有期徒刑以下之刑之罪，而受六個月以下有期徒
        刑或拘役之宣告，因身體、教育、職業、家庭之關係或
        其他正當事由，執行顯有困難者，得以一元以上三元以
        下折算一日，易科罰金」；而被告行為時之易科罰金折
        算標準，修正前罰金罰鍰提高標準條例第2條前段（現
        已刪除）規定，就其原定數額提高為一百倍折算一日，
        則依被告行為時之易科罰金折算標準，應以銀元三百元
        即新臺幣九百元折算一日。惟修正後刑法第41條第1項
        前段則規定：「犯最重本刑為五年以下有期徒刑以下之
        刑之罪，而受六個月以下有期徒刑或拘役之宣告者，得
        以新臺幣一千元、二千元或三千元折算一日，易科罰金
        」。比較修正前後之易科罰金折算標準，以修正前刑法
        第41條第1項前段之規定有利於被告，是應依刑法第2條
        第1項前段，適用修正前刑法第41條第1項前段之規定，
        定其易科罰金折算標準。
  （三）刑法施行法第1條之1，關於罰金刑之貨幣單位部分：
        末查修正後刑法施行前，刑法分別編有關罰金刑之貨幣
        單位係銀元；且依刑法分則編應處罰金者，應適用罰金
        罰鍰提高標準條例第1條、第4條之規定，亦即應按各該
        具體條文制定或修正之時間先後，定其提高之倍數。惟
        被告行為後，刑法施行法增訂第1條之1，於95年6月14
        日經總統公布，並自同年7月1日起施行；該條規定：「
        中華民國九十四年一月七日刑法修正施行後，刑法分則
        編所定罰金之貨幣單位為新臺幣。九十四年一月七日刑
        法修正時，刑法分則編未修正之條文定有罰金者，自九
        十四年一月七日刑法修正施行後，就其所定數額提高為
        三十倍。但七十二年六月二十六日至九十四年一月七日
        新增或修正之條文，就其所定數額提高為三倍」。亦即
        自95年7月1日起，刑法分則編所定罰金之貨幣單位，由
        銀元改為新臺幣。惟刑法施行法第1條之1係替代罰金罰
        鍰提高標準條例部分條文，與經換算後，該條例所定之
        罰金額度相同，僅係貨幣單位由銀元改為新臺幣，不發
        生有利、不利之問題，亦非法律變更刑度之條文，無比
        較新舊法之問題，併予敘明。
五、本院審酌被告前於89年及92年間，即2次因酒後駕車之公共
    危險案件，分別經法院判處罰金及有期徒刑確定在案，竟再
    次酒後駕駛機車於道路上行駛，對於道路上往來交通之危害
    非小，且堪認其並無悔意，又被告本次酒後駕車，經測試其
    呼氣所含酒精濃度高達每公升1.37毫克，且其飲酒後係駕駛
    小客車，其危險性較騎機車大，足認其惡性非微，然其於犯
    後坦承犯行，態度良好，又其家中尚有妻子及1名子女需其
    扶養，而其目前工作每月約新臺幣3萬元至4萬元，收入尚可
    ，另其本次酒後駕車行駛於道路之行為並未造成任何人身體
    及財物損失等一切情狀，量處如主文所示之刑，並諭知易科
    罰金之折算標準。起訴意旨雖具體求刑有期徒刑7月，惟本
    院認處以主文所示之刑，已罰當其罪，附此敘明。
六、依刑事訴訟法第273 條之1 第1 項、第299 條第1 項前段、
    第310 條之2 ，刑法第2 條第1 項前段、第185 條之3 、修
    正施行前第47條、第41條第1項前段，修正前罰金罰鍰提高
    標準條例第2條，刑法施行法第1條之1，判決如主文。
本案經檢察官甲○到庭執行職務。
中    華    民    國    95    年    7     月    31    日
                        交通法庭法  官  莊玉熙
以上正本證明與原本無異。
如不服本判決，應於判決送達後10日內，向本院提出上訴狀（應
附繕本）。
                                書記官  劉鴻瑛
中    華    民    國    95    年    8     月    2     日
附錄本案論罪科刑法條全文
中華民國刑法第185條之3
服用毒品、麻醉藥品、酒類或其他相類之物，不能安全駕駛動力
交通工具而駕駛者，處一年以下有期徒刑、拘役或三萬元以下罰
金。


司法院資訊處製作；財團法人民間司法改革基金會備份。
